【裁判字號】    99,抗,251
【裁判日期】    990913
【裁判案由】    假扣押
【裁判全文】
臺灣高等法院高雄分院民事裁定           99年度抗字第251號
抗  告  人  慈諾股份有限公司
法定代理人  丙○○
抗  告  人  維新醫療社團法人
法定代理人  乙○○
相  對  人  甲○○
上列抗告人與相對人間假扣押事件，對於民國99年7 月19日臺灣
高雄地方法院99年度裁全字第645 號裁定，提起抗告，本院裁定
如下：
    主  文
抗告駁回。
抗告訴訟費用由抗告人負擔。
    理  由
一、按債權人就金錢請求或得易為金錢請求之請求，欲保全強制
    執行聲請假扣押，如就債務人所應受之損害，陳明願供擔保
    ，或法院認為適當者，得定相當之擔保，命供擔保後為假扣
    押，民事訴訟法第522 條第1 項、第526 條第2 項定有明文
    。本件債權人主張對於抗告人有新臺幣1 千萬元之債權，聲
    請為假扣押。原裁定依首開規定，命供擔保後為假扣押，並
    無不合。
二、抗告意旨略謂：相對人對於請求假扣押之原因，並未盡釋明
    之義務，又兩造簽訂不動產買賣契約（佳佑醫院買賣合約）
    後，相對人自己違約，其竟向法院聲請假扣押，於法均有未
    合，原裁定即有未當，應予廢棄等語。
三、經查相對人主張抗告人慈諾股份有限公司、丙○○、乙○○
    向相對人購買土地及建物等，嗣相對人完成所有權移轉登記
    後，抗告人即不依約給付價款，且竟與乙○○負責之維新醫
    療社團法人串謀將名下財產以信託方式脫產，共謀詐騙相對
    人，渠等已有脫產行為，茲恐日後不能強制執行，為此聲請
    假扣押等情。業據相對人提出買賣契約書影本為證，並就假
    扣押之原因提出土地建物登記謄本、存證信函影本以為釋明
    。又相對人將土地及建物所有權已移轉登記與抗告人慈諾股
    份有限公司，嗣慈諾股份有限公司復以信託方式移轉登記與
    維新醫療社團法人，亦有土地登記簿謄本附卷可證，是相對
    人對於請求及假扣押之原因大致為正當，已盡釋明責任。至
    兩造間就買賣契約何者有違約情事，此乃實體之問題，應待
    本案解決，原裁定核無違誤。抗告意旨指摘原裁定不當，求
    予廢棄，為無理由，應予駁回。
四、依民事訴訟法第495 條之1 、第449 條第1 項、第95條、第
    78條，裁定如主文。
中    華    民    國    99    年    9     月    13    日
                              民事第四庭
                                  審判長法官  蔡文貴
                                  法      官  黃科瑜
                                  法      官  謝靜雯
以上正本證明與原本無異。
如不服本裁定應於送達後10日內向本院提出再抗告狀( 並按他造
當事人之人數附繕本) ，並繳納再抗告費新臺幣1,000 元。
再為抗告僅得以適用法規顯有錯誤為理由，並應委任律師為代理
人。如委任律師提起抗告者，應一併繳納抗告費。
中    華    民    國    99    年    9     月    14    日
                                  書  記  官  張寶花
附註：
抗告人之配偶、三親等內之血親、二親等內之姻親，或抗告人為
法人、中央或地方機關時，其所屬專任人員具有律師資格並經法
院認適當者，亦得為第三審代理人。
抗告人或其法定代理人具有律師資格者及前項情形，應於提起抗
告或委任時釋明之。

司法院資訊處製作；財團法人民間司法改革基金會備份。
